【裁判字號】    90,交聲,170
【裁判日期】    901228
【裁判案由】    違反道路交通管理處罰條例聲明異議
【裁判全文】
臺灣桃園地方法院交通事件裁定                      九十年度交聲字第一七０號
    異  議  人  甲○○
    即受處分人
右受處分人因違反道路交通管理處罰條例案件，對於行政院交通部新竹區監理所桃園
監理站於九十年六月二十八日所為之桃監裁五字字第裁00－00000號處分，聲
明異議，本院裁定如左：
        主  文
異議駁回。
        理  由
一、聲請意旨略以：異議人甲○○於民國八十八年一月三十一日零時二十分，駕駛車
    號Ｑ七－二五五五號自用小客車，行經四川路一段四六七號前時，為臺北縣警察
    局板橋分局後埔派出所警員實施酒測，惟異議人斯時所見酒精測試器所顯示之呼
    氣酒精濃度僅為零點一多，警員所開立之舉發違反道路交通管理事件通知單（下
    稱舉發單）上酒精濃度卻記載為零點四多，而要求異議人簽收，異議人因對該內
    容有意見而拒簽，裁罰書卻以舉發單位已於舉發單記明拒簽事由，視為已收受而
    逕予裁罰，惟該舉發單並未記明其事由，且未寄送予異議人或為其他合法送達，
    豈可視為異議人已收受？且裁處新臺幣（下同）一萬二千元並吊扣駕照，原處分
    顯然有誤，爰為本件異議等語。
二、按汽車駕駛人飲酒後其吐氣所含酒精成份超過每公升０．二五毫克以上者，不得
    駕車，道路交通安全規則一百十四條第二款定有明文；違反上開規定者，依修正
    前道路交通管理處罰條例第三十五條第一項第一款規定：「汽車駕駛人，駕駛汽
    車酒精濃度過量，處新臺幣六千元以上一萬二千元以下罰鍰，並當場禁止其駕駛
    ，及吊扣其駕駛執照六個月」。另依違反道路交通管理事件統一裁罰標準表之規
    定：駕駛人之違規行為係酒精濃度過量，其逾越繳納期限或經逕行裁決處罰者，
    統一裁罰新臺幣（下同）一萬二千元，並禁止其駕駛及吊扣駕照六個月。（一）
    本件異議人於八十八年一月三十一日零時二十分，駕駛車號Ｑ七－二五五五號自
    用小客車，行經四川路一段四六七號前時，為臺北縣警察局板橋分局後埔派出所
    警員實施酒測，測得其呼氣所含酒精濃度達每公升０．四九毫克之事實，業據警
    員鄭榮捷證述綦詳，且有酒精測試表（其上之數值為每公升０．四九毫克）乙紙
    在卷可稽，徵諸異議人陳稱：警員當時有告知伊數值是０．四九等語，堪認該卷
    附之酒精測試表確為異議人之呼氣酒精濃度數值，是異議人斯時之呼氣酒精濃度
    達每公升０．四九毫克之情應堪認定。異議人雖辯稱：伊斯時所見之數據為零點
    一多云云，惟其斯時已飲酒過量，所見所述是否與事實相符，已不無疑問；況異
    議人陳稱伊當時對前揭警員所記載之酒精濃度測試數值有爭執，並未要求警員再
    拿出酒精測試器以確認測定之數值等情，果其所見之數值確為零點一多，何以竟
    未據此力爭要求再確認該測試器上之數值，以明爭議，卻僅為口頭上之無端爭執
    ？是其所辯尚難採信。（二）次查，本件舉發警員已於舉發單上記載「該員（異
    議人）出示駕行照後，該測試酒精後，超過濃度，員警請求簽名，該員拒簽，並
    丟下駕行照後開車加速離去，員警制止不及」等語（有該舉發單影本乙紙附卷可
    憑），顯已就異議人拒絕簽名之事由記載明確，異議意旨謂該舉發單並未記明其
    事由云云，尚屬誤會。依違反道路交通管理事件統一裁罰標準及處理細則第十一
    條第一項第一款規定：當場舉發者，被查獲之行為人為受處分人時，駕駛人姓名
    欄，應註明其姓名後，交付該行為人簽名或蓋章收受之；拒絕簽章者，並記明其
    事由，視為已收受。異議人於警員當場舉發時，既拒絕簽收前開舉發單，而該舉
    發單上亦已記明異議人拒絕簽章之事由，自得視為異議人已收受該舉發單，異議
    人主張須再為合法送達云云，亦屬誤會。綜上，異議人酒後駕車其吐氣所含酒精
    成份超過每公升０．二五毫克以上，違反道路交通安全規則一百十四條第二款之
    規定，且拒絕簽收舉發單，由裁決機關依前揭規定逕行裁決處罰而科處異議人罰
    鍰一萬二千元，並吊扣駕駛執照六個月，核與前述規定並無違誤。異議人之異議
    ，核無理由，應予駁回。
據上論斷，應依道路交通管理處罰條例第八十七條第二項、道路交通案件處理辦法第
十九條，裁定如主文。
中        華        民        國      九十      年    十二  月  二十八  日
                                臺灣桃園地方法院交通法庭
                                      法  官  林  曉  芳
右正本證明與原本無異。
如不服本裁定，應於裁定送達後五日內向本院提出抗告狀。
                                      書記官  巫  孟  蓉
中        華        民        國      九十一    年    一    月    二    日


司法院資訊處製作；財團法人民間司法改革基金會備份。
